【裁判字號】    89,易,507
【裁判日期】    890323
【裁判案由】    公共危險
【裁判全文】
臺灣高雄地方法院刑事判決                          八十九年度易字第五七號
    公  訴  人  臺灣高雄地方法院檢察署檢察官
    被      告  甲○○
右列被告因公共危險案件，經檢察官聲請簡易判決處刑（八十八年度偵字第二六八三
六號），本院高雄簡易庭認不宜簡易判決處刑，移由本院依通常程序審理，本院判決
如左：
    主  文
甲○○失火燒燬現供人使用之住宅，處拘役肆拾日，如易科罰金以佰元折算壹日。
緩刑貳年。
    事  實
一、甲○○為高雄市新興區○○○路六十六號「ＯＫ大樓」之住戶，住於該大樓七樓
    十七室，自民國八十七年十月間購買上開樓室居住，明知上開樓室房齡已二十幾
    年，應注意住宅內電線經使用一定時限後須更換維修，否則長期使用，將有致生
    電線走火而引起火災之危險，且依其智識能力，並無不能注意之情形，竟疏未注
    意，自其購買使用約一年後均未予更替及維修，致其住宅內佛桌下之佛燈電源線
    於八十八年九月二日八時二十六分許，因不堪負荷而短路，引燃周圍堆放之易燃
    物品及合板裝潢，除燒燬甲○○前開所有住宅外，火勢並延燒至同大樓七樓之十
    六室、七樓之十八室、八樓之三十室、八樓之三十一室、八樓之三十二室、八樓
    之三十三室（上開住宅均未達燒毀之程度）。嗣因高雄市政府消防局據報乃至現
    場，火勢始於八十八年九月二日十時控制並撲滅。
二、案經高雄市政府警察局新興分局移送臺灣高雄地方法院檢察署檢察官起訴。
    理  由
一、訊據被告甲○○固坦承其前揭住宅有遭火災等事實，惟矢口否認有何失火之犯行
    ，辯稱：火災當時伊不在家，那是天災，伊亦是受害人云云。惟查，右揭事實業
    據被害人乙○○、周鄭金潭、蔣宗漢及丙○於警訊中指述甚詳，另本件火警經高
    雄市政府消防局研判起火源係於被告住宅內之佛桌，起火原因為：「佛桌上置放
    之佛燈電源線短路，引燃周圍堆放之易燃物品及合板裝潢」，有該局八十八年九
    月九日檔案號碼Ｂ九九Ｉ○二Ｉ一火災原因調查報告書一件及該報告書內所附火
    警現場照片二十九幀可資為證，此為被告所不爭執，顯見本件火災係由被告住宅
    內佛桌上置放之佛燈電源線短路所引起，堪可認定。按長期使用電源，應隨時注
    意用電之安全，被告自承其住宅之大樓房齡已有二十幾年，更應注意住宅內電線
    經使用一定時限後須注意更換及維修，否則長期使用，將有致生電線走火而引起
    火災之危險，且依其智識能力，綜觀當時之情事，並無不能注意之情形，竟於該
    所有住宅內佛桌之佛燈電源線已使用約一年之狀況下，疏未注意及時更換及維修
    ，該電線終因不堪負荷而短路，致生本件火警，並造成其住宅即高雄市新興區○
    ○○路六十六號「ＯＫ大樓」之七樓十七室燒毀，其行為顯有違反其注意義務之
    過失，又被告之過失行為與上開火警發生間，參諸前揭報告書及現場照片，應有
    相當之因果關係，本件事證明確，被告犯行足堪認定。
二、查本案火災地點係被告之住宅，係屬現供人使用之住宅，被告因過失釀成火災，
    核其所為，均係犯刑法第一百七十三條第二項之失火燒燬現供人使用之住宅罪。
    審酌被告失火燒燬自宅及延燒他人房宅，雖屬不該，惟其購買上開住宅約一年後
    即生本件火災，其於購買時已重新裝潢，有其提出之照片四張附卷可佐，而宅內
    電源配線維修雖有相當困難，但尚非不能維修，其雖有過失但過失情節尚屬輕微
    ，且被延燒之其他住戶與被告業已達成和解，亦有和解書六份附卷足憑等一切情
    狀，爰量處如主文所示之刑，並諭知易科罰金之折算標準，以示懲儆。又查被告
    前雖曾受有期徒刑以上刑之宣告，惟執行完畢後五年內未曾受有期徒刑以上刑之
    宣告，有卷附被告刑案資料查註紀錄表一份足稽，其係因過失致罹刑章，經此論
    罪科刑之處罰，當知警惕，無再犯之虞，本院是認其所宣告之刑以暫不執行為適
    當，爰併予宣告緩刑二年，以啟自新。
三、據上論斷，應依刑事訴訟法第二百九十九條第一項前段，刑法第一百七十三條第
    二項、第四十一條、第七十四條第二款，罰金罰鍰提高標準條例第一條前段、第
    二條，判決如主文。
中      華      民      國      八十九    年      三    月    二十三    日
                                  臺灣高雄地方法院刑事第二庭
                                      法  官    劉建利
右正本證明與原本無異。
如不服本判決，應於判決送達後十日內，向本院提出上訴狀。
                                      書記官    洪生輝
中      華      民      國      八十九    年      三    月    二十八    日
附錄本判決論罪之法條：
刑法第一百七十三條第二項：
失火燒燬前項之物者，處一年以下有期徒刑、拘役或五百元以下罰金。


司法院資訊處製作；財團法人民間司法改革基金會備份。
